臺灣彰化地方法院刑事判決
110年度金訴字第96號
公  訴  人  臺灣彰化地方檢察署檢察官 
被      告  鐘永順


上列被告因違反洗錢防制法等案件，經檢察官提起公訴（110年
度偵字第7124號）及移送併辦（臺灣桃園地方檢察署110年度偵
字第25289號），被告於準備程序中就被訴事實為有罪之陳述，
經告知簡式審判程序之旨，並聽取公訴人、被告之意見後，本院
裁定改依簡式審判程序審理，判決如下：
    主    文
鐘永順犯幫助洗錢罪，處有期徒刑參月，併科罰金新臺幣壹萬元
，罰金如易服勞役，以新臺幣壹仟元折算壹日。緩刑貳年。
    犯罪事實
一、鐘永順明知金融帳戶為個人信用之表徵，且任何人均可自行
    到金融機構申請開立帳戶而無特別之窒礙，並可預見將自己
    所有帳戶之存摺、提款卡、提款密碼等金融帳戶資料提供他
    人時，極可能供詐騙集團作為人頭帳戶，用以匯入詐欺贓款
    後，再利用轉帳或以存摺、提款卡提領方式，將詐欺犯罪所
    得之贓款領出，而掩飾詐騙集團詐欺犯罪所得之去向，使檢
    警人員與被害人均難以追查該詐欺犯罪所得財物。嗣因詐騙
    集團成員告知，若提供金融帳戶之提款卡，每月保證可領得
    新臺幣（下同）1萬元，其竟基於縱所提供之帳戶被作為掩
    飾詐欺取財罪不法犯罪所得去向及幫助詐欺取財之犯意，於
    民國109年10月6日前某時，將其名下之合作金庫商業銀行帳
    號000-0000000000000000號帳戶及台中商業銀行000-000000
    00000號帳戶之提款卡交付詐騙集團成員，並依該帳騙集團
    成員之指示更改密碼，容任上開帳戶供作他人轉帳、匯款之
    用，用以從事詐欺取財犯行。嗣該所屬詐欺集團之成員間共
    同基於意圖為自己不法所有之犯意聯絡，以附表所示之方式
    ，使如附表所示之人陷於錯誤而匯款至鐘永順所提供之帳戶
    內，旋即遭不詳之人將款項提領，致匯入之款項去向不明。
二、案經楊淑真訴由彰化縣警察局北斗分局報告臺灣彰化地方檢
    察署檢察官偵查起訴；王啟典訴由桃園市政府警察局龜山分
    局報告臺灣桃園地方檢察署檢察官移送併辦。
    理    由
一、上揭犯罪事實，業據被告鐘永順於本院準備程序、審理中坦
    白承認，而被告提供之帳戶淪為詐騙集團詐欺取財之工具之
    事實，有告訴人楊淑真、王啟典、被害人吳雅婷於警詢中之
    證述及其等之報案紀錄、匯款紀錄，另有被告合作金庫商業
    銀行中港分行109年11月20日合金中港字第1090003708號函
    所附被告之開戶基本資料及交易明細表、被告台中商業銀行
    000-00000000000號帳戶明細在卷可憑，足見被告之自白確
    與事實相符。從而，本案事證明確，被告犯行堪以認定，應
    依法論科。
二、核被告所為，係犯刑法第30條第1項前段、洗錢防制法第14
    條第1項之幫助洗錢及刑法第30條第1項前段、第339條第1項
    之幫助詐欺取財罪。被告同時提供上開2帳戶予詐欺集團使
    用，造成3名被害人受詐騙，係以1行為同時觸犯數罪名，屬
    想像競合犯，依刑法第55條規定，從一重之幫助洗錢罪論處
    。被告為幫助犯，應依刑法第30條第2項之規定，按正犯之
    刑減輕其刑。洗錢防制法第16條第2項規定「犯前二條之罪
    ，在偵查或審判中自白者，減輕其刑。」，被告於審理中已
    承認有幫助詐欺集團洗錢，自有上述減刑適用，故依法減輕
    其刑，並遞減其刑。
三、本院審酌被告同時提供2個銀行之帳戶之提款卡，幫助詐騙
    集團施行詐騙，並幫助掩飾、隱匿詐欺犯罪所得之去向，使
    金流不透明，嚴重妨礙檢警追查幕後詐欺正犯之犯罪，所生
    危害非輕；另考量被告同時提供2個帳戶，且於警詢時謊稱
    是提款卡遺失，偵查中亦否認犯行；然被告於本院準備程序
    時坦承犯行，並積極彌補其過錯，與3名被害人成立調解，
    賠償被害人部分損害，有調解程序筆錄、和解書在卷可查（
    本院卷第141、143、151頁）；兼衡被告高中畢業之智識程
    度，在菜市場工作等一切情況，量處如主文所示之刑。另就
    洗錢罪併科罰金部分，依刑法第42條第3項前段諭知易服勞
    役之折算標準。
四、被告前因故意犯罪受有期徒刑以上刑之宣告，執行完畢或赦免後，5年以內未曾因故意犯罪受有期徒刑以上刑之宣告之情，有臺灣高等法院被告前案紀錄表可查。被告因一時失慮，而為本件犯行，犯後已坦承犯行，並與3名被害人達成和解，賠償被害人損害，信被告經此偵、審程序，當知所警惕，而不會再犯，故本院認為所宣告之刑以暫不執行為適當，依刑法第74條第1項第2款規定，宣告緩刑2年。
五、被告否認其已有獲取任何報酬，亦無證據足認被告有因本件
    犯行而獲取任何犯罪所得，故無從沒收被告之犯罪所得。
六、據上論斷，應依刑事訴訟法第273條之1第1項、第299條第1
    項前段，判決如主文。
本案經檢察官林芬芳提起公訴、臺灣桃園地方檢察署檢察官林穎
慶移送併辦，檢察官陳昭蓉到庭執行職務。
中　　華　　民　　國　　111 　年　　5 　　月　　26　　日
                  刑事第二庭        法  官  陳怡潔
以上正本證明與原本無異。
如不服本判決應於收受判決後20日內，向本院提出上訴書狀，並
應敘述具體理由。其未敘述上訴理由者，應於上訴期間屆滿後20
日內向本院補提理由書(均須按他造當事人之人數附繕本)「切勿
逕送上級法院」。
告訴人或被害人對於判決如有不服具備理由請求檢察官上訴者，
其上訴期間之計算係以檢察官收受判決正本之日期為準。
中　　華　　民　　國　　111 　年　　5 　　月　　26　　日
                                    書記官  謝儀潔


附表：
編號 受騙之人 詐騙手法 匯款時間 匯款帳戶 匯款金額(新臺幣) 1 被害人吳雅婷 真實姓名年籍不詳之某話務機房人員向吳雅婷稱其在FB網路購買水冷扇後，因員工疏失錯誤設定分期轉帳，須透過ATM解除分期付款等語。 110年10月6日18時32分、18時35分、18時36分 鐘永順台中商業銀行000-00000000000號帳戶 2萬9,988、2萬9,988元、2萬9,988元 2 告訴人王啟典 真實姓名年籍不詳之某話務機房人員向王啟典稱因錯誤設定為黃金會員，會重覆扣款，可至ATM辦理解除等語。 110年10月6日19時0分(匯款地：桃園市○○區○○路0○0號全家超商幼獅店) 鐘永順台中商業銀行000-00000000000號帳戶  2萬9,985元  3 告訴人楊淑真 真實姓名年籍不詳之某話務機房人員佯為臉書粉絲專頁「Taiyaki JK」網站客服人員去電，向楊淑真誆稱：因先前網站購物誤設為批發商，須依指示操作以解除設定等語。 109年10月6日17時51分、17時59分及18時7分許 鐘永順合作金庫000-0000000000000000號帳戶 2萬9,985、2萬9,985元、2萬9,985元 

附錄本案論罪科刑法條：
中華民國刑法第30條第1項
（幫助犯及其處罰）
幫助他人實行犯罪行為者，為幫助犯。雖他人不知幫助之情者，
亦同。
中華民國刑法第339條第1項
（普通詐欺罪）
意圖為自己或第三人不法之所有，以詐術使人將本人或第三人之
物交付者，處 5 年以下有期徒刑、拘役或科或併科 50 萬元以
下罰金。
洗錢防制法第14條第1項
有第二條各款所列洗錢行為者，處 7 年以下有期徒刑，併科新
臺幣 5 百萬元以下罰金。